<?xml version='1.0' encoding='utf-8'?>
<verb default="gairnisigh" disambig="">
  <verbalNoun default="gairnisiú" />
  <verbalAdjective default="gairnisithe" />
  <tenseForm default="gairnisigh" tense="Past" dependency="Indep" person="Base" />
  <tenseForm default="gairnisíomar" tense="Past" dependency="Indep" person="Pl1" />
  <tenseForm default="gairnisíodar" tense="Past" dependency="Indep" person="Pl3" />
  <tenseForm default="gairnisíodh" tense="Past" dependency="Indep" person="Auto" />
  <tenseForm default="gairnisigh" tense="Past" dependency="Dep" person="Base" />
  <tenseForm default="gairnisíomar" tense="Past" dependency="Dep" person="Pl1" />
  <tenseForm default="gairnisíodar" tense="Past" dependency="Dep" person="Pl3" />
  <tenseForm default="gairnisíodh" tense="Past" dependency="Dep" person="Auto" />
  <tenseForm default="gairnisíodh" tense="PastCont" dependency="Indep" person="Base" />
  <tenseForm default="gairnisínn" tense="PastCont" dependency="Indep" person="Sg1" />
  <tenseForm default="gairnisíteá" tense="PastCont" dependency="Indep" person="Sg2" />
  <tenseForm default="gairnisímis" tense="PastCont" dependency="Indep" person="Pl1" />
  <tenseForm default="gairnisídís" tense="PastCont" dependency="Indep" person="Pl3" />
  <tenseForm default="gairnisítí" tense="PastCont" dependency="Indep" person="Auto" />
  <tenseForm default="gairnisíodh" tense="PastCont" dependency="Dep" person="Base" />
  <tenseForm default="gairnisínn" tense="PastCont" dependency="Dep" person="Sg1" />
  <tenseForm default="gairnisíteá" tense="PastCont" dependency="Dep" person="Sg2" />
  <tenseForm default="gairnisímis" tense="PastCont" dependency="Dep" person="Pl1" />
  <tenseForm default="gairnisídís" tense="PastCont" dependency="Dep" person="Pl3" />
  <tenseForm default="gairnisítí" tense="PastCont" dependency="Dep" person="Auto" />
  <tenseForm default="gairnisíonn" tense="PresCont" dependency="Indep" person="Base" />
  <tenseForm default="gairnisím" tense="PresCont" dependency="Indep" person="Sg1" />
  <tenseForm default="gairnisímid" tense="PresCont" dependency="Indep" person="Pl1" />
  <tenseForm default="gairnisítear" tense="PresCont" dependency="Indep" person="Auto" />
  <tenseForm default="gairnisíonn" tense="PresCont" dependency="Dep" person="Base" />
  <tenseForm default="gairnisím" tense="PresCont" dependency="Dep" person="Sg1" />
  <tenseForm default="gairnisímid" tense="PresCont" dependency="Dep" person="Pl1" />
  <tenseForm default="gairnisítear" tense="PresCont" dependency="Dep" person="Auto" />
  <tenseForm default="gairniseoidh" tense="Fut" dependency="Indep" person="Base" />
  <tenseForm default="gairniseoimid" tense="Fut" dependency="Indep" person="Pl1" />
  <tenseForm default="gairniseofar" tense="Fut" dependency="Indep" person="Auto" />
  <tenseForm default="gairniseoidh" tense="Fut" dependency="Dep" person="Base" />
  <tenseForm default="gairniseoimid" tense="Fut" dependency="Dep" person="Pl1" />
  <tenseForm default="gairniseofar" tense="Fut" dependency="Dep" person="Auto" />
  <tenseForm default="gairniseodh" tense="Cond" dependency="Indep" person="Base" />
  <tenseForm default="gairniseoinn" tense="Cond" dependency="Indep" person="Sg1" />
  <tenseForm default="gairniseofá" tense="Cond" dependency="Indep" person="Sg2" />
  <tenseForm default="gairniseoimis" tense="Cond" dependency="Indep" person="Pl1" />
  <tenseForm default="gairniseoidís" tense="Cond" dependency="Indep" person="Pl3" />
  <tenseForm default="gairniseofaí" tense="Cond" dependency="Indep" person="Auto" />
  <tenseForm default="gairniseodh" tense="Cond" dependency="Dep" person="Base" />
  <tenseForm default="gairniseoinn" tense="Cond" dependency="Dep" person="Sg1" />
  <tenseForm default="gairniseofá" tense="Cond" dependency="Dep" person="Sg2" />
  <tenseForm default="gairniseoimis" tense="Cond" dependency="Dep" person="Pl1" />
  <tenseForm default="gairniseoidís" tense="Cond" dependency="Dep" person="Pl3" />
  <tenseForm default="gairniseofaí" tense="Cond" dependency="Dep" person="Auto" />
  <moodForm default="gairnisíodh" mood="Imper" person="Base" />
  <moodForm default="gairnisím" mood="Imper" person="Sg1" />
  <moodForm default="gairnisigh" mood="Imper" person="Sg2" />
  <moodForm default="gairnisímis" mood="Imper" person="Pl1" />
  <moodForm default="gairnisígí" mood="Imper" person="Pl2" />
  <moodForm default="gairnisídís" mood="Imper" person="Pl3" />
  <moodForm default="gairnisítear" mood="Imper" person="Auto" />
  <moodForm default="gairnisí" mood="Subj" person="Base" />
  <moodForm default="gairnisímid" mood="Subj" person="Pl1" />
  <moodForm default="gairnisítear" mood="Subj" person="Auto" />
</verb>
